【裁判字號】    91,易,2545
【裁判日期】    920226
【裁判案由】    竊盜
【裁判全文】
臺灣臺中地方法院刑事判決                        九十一年度易字第二五四五號
    公  訴  人  臺灣臺中地方法院檢察署檢察官
    被      告  甲○○  男二十.
右列被告因竊盜案件，經檢察官提起公訴（九十一年度偵字第一三二六九號），本院
判決如左：
    主  文
甲○○攜帶兇器竊盜，累犯，處有期徒刑捌月。
扣案之鑰匙壹支、橘黃色手提包壹只（內有十字起子、開鎖器起子、萬能鉗、老虎鉗
、梅花扳手及鐵管各壹支）均沒收。
    事  實
一、甲○○曾於民國八十五年間因違反麻醉藥品管理條例案件，經本院判處有期徒刑
    四月，如易科罰金，以三百元折算一日確定，於八十六年一月十五日准予易科罰
    金繳清執行完畢；又於八十六年間因違反麻醉藥品管理條例案件，經本院判處有
    期徒刑八月，嗣因撤回上訴而確定，於八十七年一月十九日入監服刑期滿執行完
    畢。詎朱某猶不知悔改，於八十九年八月二十六日晚上二十二時六分許，與友人
    劉明祥行經臺中縣豐原市○○路二十九巷口時，見被害人乙○○所有借其弟林建
    佑所使用之車牌號碼ＨＯＨ─九八七號重型（一二四ＣＣ）機車乙輛（價值約新
    臺幣一萬五千元）停放該處，竟因阮囊羞澀無錢返回臺中縣東勢鎮之住所，遂單
    獨臨時起意（朱某另於八十九年四月間至同年七月間所犯之連續攜帶兇器竊盜案
    件，因犯罪時機及犯意與本案不同，並無連續犯裁判上一罪關係，業經臺灣高等
    法院臺中分院九十年度上易字第二六五九號案件確認在案，本件亦同此認定），
    基於為自己不法所有之意圖，手持自己所有之鑰匙一支及攜帶（腕提於手間）客
    觀上足對人之生命、身體、安全構成威脅，具有危險性之十字起子、開鎖器起子
    、萬能鉗、老虎鉗、梅花扳手、鐵管各一支（均放置在橘黃色手提包內），向不
    知情之劉明祥佯稱係騎用自己機車後，隨即將上開機車從路旁牽出道路中央置於
    自己實力支配之下，並將上開鑰匙插入機車鑰匙孔內，正當甲○○欲發動上開機
    車離開之際，因形跡可疑為警發覺有異而上前盤查，朱某見事跡敗露遂與一時慌
    亂不知所措之劉明祥分頭逃逸。嗣於同日晚上二十二時三十分許，二人經警在豐
    原市○○路總督戲院前逮捕，並扣得上開供行竊所用之鑰匙一支、橘黃色手提包
    一只（內有十字起子、開鎖器起子、萬能鉗、老虎鉗、梅花扳手及鐵管各一支）
    。
二、案經臺中縣警察局豐原分局報請臺灣臺中地方法院檢察署檢察官偵查起訴。
    理  由
一、右揭事實迭據被告甲○○於警、偵訊及本院審理時坦承不諱，核與同案被告劉明
    祥（業據檢察官為不起訴處分確定）分別於警、偵訊供述及被害人乙○○之弟林
    建佑於警訊時指述車輛失竊情節相符，並有贓證物領具保管單一紙附卷及鑰匙一
    支、橘黃色手提包一只（內有十字起子、開鎖器起子、萬能鉗、老虎鉗、梅花扳
    手及鐵管各一支）扣案足資佐證，本件事證明確，被告犯行洵堪認定。
二、按刑法第三百二十一條第一項第三款之攜帶兇器竊盜罪，係以行為人攜帶兇器竊
    盜為其加重條件，所謂兇器，其種類並無限制，凡客觀上足對人之生命、身體、
    安全構成威脅，具有危險性之兇器均屬之，且只須行竊時攜帶此種具有危險性之
    兇器為已足，不以攜帶之初有行兇之意圖為必要。本件被告於實施竊盜當時除手
    持行竊鑰匙之外，腕間亦提有扣案之橘黃色手提包（內有十字起子、開鎖器起子
    、萬能鉗、老虎鉗、梅花扳手及鐵管各一支），為被告於本院審理時供述明確，
    且查上開扣案工具（除鑰匙外）均屬金屬材質，質地堅硬，入手沉重並具一定長
    度，在客觀上足對人之生命、身體、安全構成威脅，具有危險性，當屬兇器無訛
    ，是核被告所為，係犯刑法第三百二十一條第一項第三款之加重竊盜罪。再被告
    曾於八十五年間因違反麻醉藥品管理條例案件，經本院判處有期徒刑四月，如易
    科罰金，以三百元折算一日確定，於八十六年一月十五日准予易科罰金繳清執行
    完畢；又於八十六年間因違反麻醉藥品管理條例案件，經本院判處有期徒刑八月
    ，嗣因上訴後經撤回而確定，甫於八十七年一月十九日入監服刑期滿執行完畢，
    分別有臺灣臺中地方法院檢察署刑案資料查註紀錄表、臺灣高等法院被告全國前
    案紀錄表各一紙在卷可按，其受有期徒刑執行完畢後，五年以內再犯本件有期徒
    刑以上之罪，為累犯，應依刑法第四十七條規定加重其刑。查被告已有多次竊盜
    前科，有前揭紀錄表在卷可考，其經判處罪刑後仍不知悔悟再犯本案，惡性非輕
    ，又被告現值青壯之年，四肢健全，竟貪圖個人便利，行竊他人日常生活經常使
    用之代步工具，顯然漠視他人私有財產權利，且社會價值觀已嚴重偏差，所為甚
    可訾議，爰審酌被告犯罪之動機、目的及所得財產價值，並觀其所用手段、所生
    危害及事後坦承犯行，態度尚稱良好等一切情狀，量處如主文所示之刑，以示懲
    儆。至扣案之鑰匙一支、橘黃色手提包一只（內有十字起子、開鎖器起子、萬能
    鉗、老虎鉗、梅花扳手及鐵管各一支），均屬供本件犯罪所用之物，應併依刑法
    第三十八條第一項第二款之規定宣告沒收。
據上論斷，應依刑事訴訟法第二百九十九條第一項前段，刑法第三百二十一條第一項
第三款、第四十七條、第三十八條第一項第二款，判決如主文。
本案經檢察官林弘政到庭執行職務。
中    華    民    國      九十二      年       二      月     二十六    日
                                臺灣臺中地方法院刑事第三庭
                                      法  官  劉 錫 賢
右正本證明與原本無異。
如不服本判決，應於判決送達後十日內向本院提出上訴狀，上訴於臺灣高等法院臺中
分院( 須附繕本 )。
                                      書記官
中    華    民    國      九十二      年       二      月     二十六    日
附錄本案論罪科刑法條全文
刑法第三百二十一條第一項：
犯竊盜罪而有左列情形之一者，處六月以上五年以下有期徒刑：
  三、攜帶兇器而犯之者。


司法院資訊處製作；財團法人民間司法改革基金會備份。
